臺灣高雄地方法院刑事判決　　　　　　　95年度訴字第4580號
公　訴　人　臺灣高雄地方法院檢察署檢察官
被　　　告　乙○○
　　　　　　　　　　現於臺灣高雄監獄
上列被告因違反毒品危害防制條例案件，經檢察官提起公訴（95
年度毒偵字第7397號、95年度毒偵字第7702號），被告於本院準
備程序中為有罪之陳述，經合議庭裁定由受命法官依簡式審判程
序獨任審理，本院判決如下：
    主  文
乙○○施用第一級毒品，累犯，處有期徒刑捌月；又施用第二級
毒品，累犯，處有期徒刑陸月；又施用第二級毒品，累犯，處有
期徒刑陸月。應執行有期徒刑壹年陸月。
    事 實 及 理 由
一、乙○○於民國92年間因施用毒品案件，經本院裁定入勒戒處
    所施以觀察勒戒，於92年8 月25日執行完畢釋放出所；另因
    竊盜及施用毒品等案件，經本院以93年度易字第507 號分別
    判決有期徒刑8 月、8 月及3 月確定，應執行有期徒刑1 年
    6 月，於94年11月20日縮短刑期執行完畢。詎猶不知悔改，
    ，明知海洛因及甲基安非他命分別係毒品危害防制條例第 2
    條第2 項所列之第一級及第二級毒品，不得非法持有、施用
    ，仍於上開觀察勒戒執行完畢釋放後5 年內，基於施用第一
    級毒品海洛因之犯意，於95年8 月25日下午6 時許，將第一
    級毒品海洛以摻水以注射針筒注射手臂靜脈之方式，在其位
    於高雄縣大寮鄉○○街60巷50號之住處，施用第一級毒品海
    洛因1 次；另基於施用第二級毒品甲基安非他命之犯意，分
    別於95年8 月28日晚上7 時10分回溯24小時內某時許及95年
    9 月6 日晚上7 時32分回溯24小時內某時許，均在不詳地點
    將第二級毒品甲基安非他命以放入玻璃球吸食器用火燒烤，
    而吸食氣體之方式，施用第二級毒品甲基安非他命各1 次。
    嗣於95年8 月28日下午3 時2 分許，在高雄縣林園鄉○○村
    ○○○路義工協會涼亭內為警盤查查獲；另於95年9 月6日
    下午5 時50分許，在高雄縣大寮鄉○○路因騎乘機車未戴安
    全帽為警攔檢查獲，並均經乙○○同意採尿送驗查獲。
二、本件被告乙○○所犯為死刑、無刑徒刑或最輕本刑為3 年以
    上有期徒刑以外之罪，其於準備程序中就被訴犯罪事實，為
    有罪之陳述，經法官告知簡式審判程序之旨，並聽取當事人
    之意見後，依刑事訴訟法第273 條之1 第1 項規定，裁定由
    受命法官獨任進行簡式審判程序，合先指明。
三、上揭犯罪事實，業據被告乙○○於警詢、檢察官訊問及本院
    審理時均坦承不諱，並有臺灣檢驗科技股份有限公司95年 9
    月18日、9 月20日濫用藥物尿液檢驗報告各1 紙、嫌犯尿液
    對照表1 份、嫌犯尿液採證檢驗對照表1 份、臺灣高雄地方
    法院檢察署刑案查註紀錄表及臺灣高等法院被告全國前案紀
    錄表各1 紙附卷可稽。又被告於92年間因施用毒品案件，經
    本院裁定入勒戒處所施以觀察勒戒，於92年8 月25日執行完
    畢釋放出所之事實，有臺灣高雄地方法院檢察署刑案查註紀
    錄表及臺灣高等法院被告全國前案紀錄表各1 紙附卷可稽，
    是被告確係於觀察勒戒執行完畢釋放後，5 年內又為
    本件施用第一級毒品海洛因及第二級毒品甲基安非他命之犯
    行甚明；從而，本案事證明確，被告犯行堪予認定，應依法
    論科。
四、查海洛因及甲基安非他命分別係毒品危害防制條例第2 條第
    2 項所稱之第一級及第二級毒品，不得非法持有及施用。核
    被告所為，係犯毒品危害防制條例第10條第1 項之施用第一
    級毒品罪及同條第2 項之施用第二級毒品罪。被告持有第一
    級毒品海洛因及第二級毒品甲基安非他命之低度行為，已為
    施用之高度行為所吸收，不另論罪。被告所犯上開施用第一
    級毒品1 次及施用第二級毒品2 次，3 罪間犯意各別，罪名
    互殊，應分論併罰。公訴意旨雖認被告前後2 次施用第二級
    毒品之犯行，係屬實質上一罪之集合犯，然被告前後2 次吸
    食第二級毒品之行為，雖為多次之複數行為，惟其並未具備
    預先反覆實施之犯意甚為明確，應非屬實質上一罪之集合犯
    ，公訴意旨容有誤會，應予指明。另被告前因竊盜及施用毒
    品等案件，經本院以93年度易字第507 號分別判決有期徒刑
    8 月、8 月及3 月確定，應執行有期徒刑1 年6 月，於94年
    11 月20 日縮短刑期執行完畢，有臺灣高等法院被告全國前
    案紀錄表1 紙附卷可稽，被告於上開有期徒刑執行完畢5 年
    內，故意再犯本件有期徒刑以上之罪，為累犯，應依刑法第
    47條第1 項規定，均加重其刑。爰審酌被告曾觸犯施用毒品
    之犯行，雖經觀察勒戒程式，仍未能斷戒施用毒品惡習，顯
    見其戒治意志不堅，缺乏勒戒動機，本應從重量刑以收刑罰
    教化之效。惟念其施用毒品係對己身殘害，並未造成他人具
    體危害，且能於犯後坦承犯行，態度尚稱良好等一切情狀，
    酌情分別量處如主文所示之刑，並定其應執行之刑，以示儆
    懲。
五、至公訴意旨另以：被告乙○○於觀察勒戒執行完畢釋放後 5
    年內，基於施用第一級毒品海洛因之犯意，於95年9 月6 日
    某時許，將第一級毒品海洛以摻水以注射針筒注射手臂靜脈
    之方式，在其位於高雄縣大寮鄉○○街60巷50號之住處，施
    用第一級毒品海洛因1 次，嗣於95年9 月6 日下午5 時50分
    許，在高雄縣大寮鄉○○路因騎乘機車未戴安全帽為警攔檢
    查獲，並當場扣得第一級毒品海洛因3 小包（淨重0. 61 公
    克，空包裝總重0.93公克），並經被告同意採尿送驗查獲，
    因認被告涉犯毒品危害防制條例第10條第1 項之施用第一級
    毒品罪等語。經查，依刑事訴訟法第303 條第2 款規定，已
    經提起公訴之案件，在同一法院重行起訴者，應諭知不受理
    之判決。而本件犯罪事實前已經檢察官於提起公訴，並於95
    年11月3 日繫屬於本院，而由本院以95年度訴字第3803號審
    理在案，業據本院調閱95年度訴字第3803號卷在案可稽，而
    本件檢察官提起公訴後，係於95年12月25日繫屬於本院，亦
    有本院收文日期戳記在卷可參，則檢察官就在本院已經提起
    公訴之案件，在本院重行起訴，依上開刑事訴訟法第303 條
    第2 款規定，本院自應諭知不受理之判決。然公訴意旨既認
    被告此部分之犯行與被告上開施用第一級毒品犯行有集合犯
    實質上一罪之關係，本院爰不另為不受理之諭知。
六、另檢察官聲請併辦意旨略以（95年度毒偵字第8375號）：被
    告乙○○於觀察勒戒執行完畢釋放後5 年內，基於施用第一
    級毒品海洛因之犯意，於95年9 月28日下午6 時為警採尿回
    溯24小時內某時，在不詳地點施用第一級毒品海洛因1 次，
    嗣於95年9 月28日下午6 時許經警通知到案，並經被告同意
    採尿送驗查獲，因認被告乙○○涉犯毒品危害防制條例第10
    條第1 項之施用第一級毒品罪，並與本案施用第一級毒品犯
    行係基於單一犯意而反覆實施同種類之行為，係屬實質上一
    罪，基於審判不可分原則，應為起訴效力所及，而應併予審
    理等語。然查，所謂集合犯，乃在構成要件上本即預定有複
    數之同種行為反覆實施之犯罪。被告乙○○前後2 次吸食第
    一級毒品之行為，雖為多次之複數行為，惟其並未具備預先
    反覆實施之犯意甚為明確，故檢察官聲請併辦部份自亦無集
    合犯之裁判上一罪關係，非起訴效力所及，本院自無從併予
    審理，是檢察官移送併辦部分，應退由檢察官另行偵查處理
    。
據上論斷，應依刑事訴訟法第273 條之1 第1 項、第284 條之 1
、第299 條第1 項前段，毒品危害防制條例第10條，刑法第11條
、第47條第1 項、第51條第5 款，判決如主文。
本案經檢察官甲○○到庭執行職務。
中　　華　　民　　國　　96　　年　　1 　　月　　19　　日
                  鳳山刑事第一庭      法　官  陳盈吉
以上正本證明與原本無異。
如不服本判決，應於收受送達後10日內向本院提出上訴書狀。
中　　華　　民　　國　　96　　年　　1 　　月　　19　　日
 　　　　　　　　　　　　　　　       書記官  吳俊達
附錄本判決論罪科刑法條：
毒品危害防制條例第10條
施用第1級毒品者，處6月以上5年以下有期徒刑。
施用第2級毒品者，處3年以下有期徒刑。
